【裁判字號】    99,抗,570
【裁判日期】    990430
【裁判案由】    停止強制執行
【裁判全文】
臺灣高等法院民事裁定                   99年度抗字第570號
抗  告  人  甲○○
            乙○○
上列抗告人因與相對人盈溢電子股份有限公司間停止強制執行事
件，對於中華民國99年3月17日臺灣桃園地方法院99年度聲字第
285號所為裁定提起抗告，本院裁定如下：
    主  文
抗告駁回。
原裁定關於命相對人供擔保金額變更為新台幣柒拾肆萬元。
抗告費用由抗告人負擔。
    理  由
一、原裁定意旨略以：「本院調取99年度司執字第5784號給付票
    款強制執行事件及本院99年度訴字第428號債務人異議之訴
    （下稱債務人異議之訴）事件卷宗審究後，認聲請人（即本
    件之抗告人）聲請停止執行，應予准許。本院審酌相對人（
    即本件之相對人）依94年度執字第445號債權憑證（下稱系
    爭債權憑證）之執行名義所得受償之金額為本金新台幣（下
    同）350萬元及自87年4月11日起至清償日止按年利率6%計算
    之利息，則相對人因停止執行無法受償所可能遭受之損害為
    每年21萬元；又本件訴訟標的金額已逾150萬元，為得上訴
    第三審法院事件，參考各級法院辦案期限實施要點第2點第1
    、7、8款規定，民事通常程序第一、二、三審審判案件期間
    分為1年4個月、2年及1年。抗告人所提債務人異議之訴事件
    ，推定審理期間加計行政作業期間約以4年為適當，是以84
    萬元為相對人因本件停止執行所可能受到損害之擔保金為相
    當。」等語。
二、抗告意旨略以：「相對人持系爭債權憑證為執行名義，聲請
    扣押抗告人於第三人桃園大溪鎮農會及中華郵政股份有限公
    司之存款共計659,119元，是相對人因抗告人聲請停止強制
    執行而未能及時受償之金額為659,119元，應以此數額計算
    因停止執行所受之損害，原裁定以本金350萬元計算相對人
    因停止執行所受之損害，而裁定命抗告人提供擔保金84萬元
    ，實屬過高。」等語。
三、按有回復原狀之聲請，或提起再審或異議之訴，或對於和解
    為繼續審判之請求，或提起宣告調解無效之訴，撤銷調解之
    訴，或對於許可強制執行之裁定提起抗告時，法院因必要情
    形，或依聲請定相當並確實之擔保，得為停止強制執行之裁
    定，強制執行法第18條第2項定有明文。又法院依強制執行
    法第18條第2項規定，以裁定命債務人供擔保後停止強制執
    行，其擔保金額之多寡應如何認為相當，原屬於法院職權裁
    量之範圍，如已斟酌債權人因停止強制執行不當所應受之損
    害為衡量之標準，即非當事人所可任意指摘（最高法院98年
    台抗字第162號號裁定參照）。經查，相對人持系爭債權憑
    證為執行名義，向原法院以99年度司執字第5784號聲請強制
    執行抗告人之財產，抗告人已對該執行事件提起債務人異議
    之訴（見原法院卷第2-4頁），並經原法院調卷查核屬實，
    抗告人據以聲請停止上開執行事件之執行程序，原法院依上
    開規定，裁定命相對人供擔保後准予停止執行，並無違誤。
    抗告意旨以原裁定所定之擔保金過高等語，指摘原裁定不當
    ，為無理由，應予駁回。
四、次按法院依強制執行法第18條第2項裁定准許停止強制執行
    所定之擔保金，係備供債權人因停止執行所受損害之賠償，
    其數額應依標的物停止執行後，債權人未能即時受償或利用
    該標的物所受之損害額，即此資金因停止執行，遲延受領，
    未能依通常計劃所獲得利益，非以標的物之價值或其債權額
    為依據（最高法院86年度台抗字第442號裁定參照）。再按
    就本票強制執行於查封債務人之財產後，經債務人提起確認
    本票債權不存在之訴，並聲請停止執行之事件，核與未查封
    債務人之財產前之免為假執行、假扣押、假處分事件不同。
    蓋前者債務人之財產既經債權人聲請法院予以查封，債務人
    已無從再為處分（脫產）之行為；而後者因債務人之財產尚
    未經債權人聲請法院為查封，債務人有隨時再為處分之可能
    ，因此在酌定債務人之擔保金額時，兩者所據以衡量之標準
    ，應有所不同，此為法理上之當然解釋。（最高法院93年度
    台抗字第489號裁定參照）。
五、經查，相對人係以系爭債權憑證為執行名義，向原法院聲請
    強制執行抗告人之財產，經原法院於99年2月1日以桃院永99
    年度司執華字第5784號執行命令禁止抗告人乙○○收取對第
    三人桃園大溪鎮農會及中華郵政股份有限公司大溪郵局（下
    稱大溪郵局）之存款債權（見原法院卷第7-8頁），經第三
    人大溪鎮農會、中華郵政股份有限公司大溪郵局分別函覆已
    扣押抗告人存款2萬4,851元、63萬4,268元（見本院卷第9-1
    0頁）計65萬9,119元（下稱系爭存款），抗告人之系爭存款
    既經原法院核發扣押命令，禁止抗告人收取，則相對人該部
    分之債權即無不能確保之虞，相對人因停止執行可能遭受之
    損害為系爭債權憑證所載之原債權金額350萬元扣除已扣押
    之系爭存款65萬9,119元為284萬881元之利息損失17萬453元
    ｛計算式：（3,500,000－659,119）6%＝170,453，元以
    下四捨五入，下同｝，本院審酌上情及以現行各審級法院辦
    案期限略估債務人異議之訴事件可能終結之期間為4年4個月
    等一切情形，認相對人因此停止執行可能所受之損害為73萬
    8,630元（計算式：17,04 5312×52＝738,630），爰酌定
    抗告人應供擔保金額74萬元，原裁定依原債權金額酌定其停
    止執行擔保金額，自有未洽，爰變更擔保金額為74萬元，始
    為妥適。
六、據上論結，本件抗告為無理由，爰裁定如主文。
中    華    民    國    99    年    4     月    30    日
                    民事第十三庭
                        審判長法  官  蕭艿菁
                              法  官  周舒雁
                              法  官  陳姿岑
正本係照原本作成。
本裁定除以適用法規顯有錯誤為理由外，不得再抗告。如提起再
抗告，應於收受後10日內委任律師為代理人向本院提出再抗告狀
。並繳納再抗告費新台幣１千元。
中    華    民    國    99    年    5     月    4     日
                              書記官  黃慶霽

司法院資訊處製作；財團法人民間司法改革基金會備份。
